Inventaris van de archieven van het Nederlandse Gezantschap / Nederlandse Ambassade in België (en Luxemburg), 1839-1954 (1961), 1924-1954
Nationaal Archief, Den Haag
- Archiefblok (1855) 1890-1940 (1944), B.
  - STUKKEN VAN ALGEMENE AARD, B.1
    - Ingekomen en minuten van uitgaande stukken, 1891-1914.; 315-362; 48 pakken
      - 1901, jan.-jun., 339
      - 1901, jul.-dec., 340
      - 1902, jan.-jun., 341
      - 1902, jul.-dec., 342
      - 1903, jan.-jun., 343
      - 1903, jul.-dec., 344
      - 1904, jan.-jun., 345
      - 1904, jul.-dec., 346
      - 1905, jan.-jun., 347
      - 1905, jul.-dec., 348
      - 1906, jan.-jun., 349
      - 1906, jul.-dec., 350
      - 1907, jan.-jun., 351
      - 1907, jul.-dec., 352
      - 1908, jan.-jun., 353
      - 1908, jul.-dec., 354
      - 1909, jan.-jun., 355
      - 1909, jul.-dec., 356
      - 1910, jan.-jun., 357
      - 1910, jul.-dec., 358
      - 1911, 359
      - 1912, 360
      - 1913, 361
      - 1914, 362
  - STUKKEN BETREFFENDE BIJZONDERE ONDERWERPEN, B.2
    - ORGANISME, A
      - Registers houdende alfabetisch ingerichte handleidingen voor de kanselier van het gezantschap, 1881-1912.; 363-365; 3 delen
        - 1881 en verder., 363
        - 1907 e.v., 364
        - 1912 e.v., 365
      - Stukken betreffende de plaatsing van een contactpersoon bij de Nederlandse vertegenwoordigingen in België met het oog op de bilaterale betrekkingen, 1920-1922.; 366; 1 omslag
      - Stukken betreffende de verantwoordelijkheden van de gezant ten aanzien van de besteding van en de controle op landsgelden en betreffende de financiële ondersteuning van behoeftige Nederlanders in België, 1925-1931.; 367; 1 omslag
      - Stukken betreffende de bouw en inrichting van het nieuwe gezantschapsgebouw aan de Regentlaan 20 te Brussel, 1920-1921.; 368; 1 pak
      - Stukken betreffende de verzending van het gezantschapsarchief naar het Ministerie te 's-Gravenhage, 1939-1940.; 369; 1 omslag
    - PERSONEEL, B
      - Stukken betreffende benoeming, overplaatsing en ontslag van de kanseliers van het gezantschap, 1874-1929.; 370; 1 omslag
      - Stukken betreffende de vervanging van gezant van Lansberge door gezant Gerick van Herwijnen, 1875.; 371; 1 omslag
      - Stukken betreffende de aanstelling van attaché's honoraire, 1886-1902.; 372; 1 omslag
      - Stukken betreffende de benoeming van gezant R.A.A.E. van Pestel, 1895.; 373; 1 omslag
      - Stukken betreffende de vervanging van gezant van Pestel door gezant van der Staal van Piershil, 1903-1904.; 374; 1 omslag
      - Stukken betreffende het personeel van het gezantschap, 1900-1909.; 375; 1 omslag
      - Stukken betreffende de aanbieding van geloofsbrieven door de Nederlandse gezanten te Brussel, 1909-1938.; 376; 1 omslag
      - Stukken betreffende bevordering, overplaatsing en ontslag van gezantschapssecretarissen, 1910-1919.; 377; 1 omslag
      - Stukken betreffende benoeming, overplaatsing en ontslag van gezantschapsraden, 1913-1917.; 378; 1 omslag
      - Stukken betreffende detachering van ambtenaren bij het gezantschap te Brussel, 1914-1926.; 379; 1 omslag
      - Stukken betreffende het onderzoek naar de gedragingen van M.W.R. van Vollenhoven, gezantschapsraad te Brussel tijdens de Eerste Wereldoorlog, 1918-1927.; 380-384; 5 omslagen
        - 1920-1927, 380
        - "bewijsstukken", 1918-1919, 381
        - "automobiel van Vollenhoven", 1918-1921, 382
        - "afgelegde verklaringen", 1919-1920, 383
        - "ontslag uit 's-lands dienst", 1920-1927, 384
      - Arbeidsovereenkomsten van lokaal aangenomen personeel, 1936-1938.; 385; 1 omslag
      - Persoonsdossiers van het gezantschapspersoneel, 1874-1940.; 386-428; 1 pak en 42 omslagen
        - G.J.A. Bartels, 1937-1939., 386
        - Jhr. mr. F. Beelaerts van Blokland, 1927., 387
        - Mr. J.G. de Beus, 1936-1938., 388
        - Jkvr. M.E. van Bevervoorden tot Oldemeulen, 1932-1933., 389
        - Jkvr. C.M.L. baronesse van Boetzelaer, 1935-1940., 390
        - Mr. C.G.W.H. baron van Boetzelaer van Oosterhout, 1930-1935., 391
        - Dr. H.N. Boon, 1939-1940., 392
        - Jhr. H.P.J. Bosch van Drakestein, 1927-1928., 393
        - H.J.D. Doorman, 1922-1935., 394
        - J. Duponcheel, 1939., 395
        - J.O. van Griethuysen, 1936-1937., 396
        - Mr. B.P. baron van Harinxma thoe Slooten, 1937-1938., 397
        - M.H. Hofstede van Son, 1921-1927., 398
        - Dr. H.R. van Houten, 1932., 399
        - W. ridder Huyssen van Kattendyke, 1930., 400
        - P.C. van Lennep, 1921-1930., 401
        - Jhr. W.F. van Lennep, 1935-1936., 402
        - Graaf F.R.W.H.M.J. de Marchant et d'Ansembourg, 1924-1930., 403
        - Jhr. mr. O.F.A.M. van Nispen tot Sevenaer, 1928., 404
        - J.L.D. Noordhoek, 1936-1938., 405
        - Mr. F.C.A. baron van Pallandt, 1930-1931., 406
        - Mr. J.A.N. Patijn, 1938., 407
        - Ir. L.A.H. Peters, 1934-1937., 408
        - Lt. Kol. R.B.A.N. Quay, 1920-1924., 409
        - Dr. A. van Rijckevorsel, 1933., 410
        - J. Rijners, 1935., 411
        - Mr. H. van Romburgh, 1935-1940., 412
        - J.A.F. Sassen Clingh, 1939-1940., 413
        - J. Sneiders, 1925-1936., 414
        - Jhr. J.W.M. Snouck Hurgronje, 1926-1939., 415
        - Jhr. mr. O.D. van der Staal van Piershil, 1913-1914., 416
        - F.H. van Stralen, 1874-1913., 417
        - B. Sunderman, 1931-1939., 418
        - Jhr. mr. A.W.L. Tjarda van Starkenborgh Stachouwer, 1933-1936., 419
        - Mr. T.F. Valck Lucassen, 1940., 420
        - G. Varangot-ter Braak, 1939-1940., 421
        - W. Verbrugge van 's-Gravendeel, 1920., 422
        - M.W.R. van Vollenhoven, 1917-1919., 423
        - Lt. kol. D. van Voorst Evekink, 1937-1940., 424
        - Mr. S.G.M. baron van Voorst tot Voorst, 1934-1940., 425
        - Jhr. dr. C.G.W.F. van Vredenburgh, 1927-1928., 426
        - Jhr. H.M. van der Wijck, 1931-1932., 427
        - Mr. dr. A. Wurfbain, 1939., 428
    - CONSULAIRE DIENST, C
      - Stukken betreffende de oprichting van Nederlandse consulaire vertegenwoordigingen in België, 1871-1908.; 429; 1 omslag
      - Stukken betreffende de indeling van consulaire ressorten, 1880-1907.; 430; 1 omslag
      - Stukken betreffende de reorganisatie van de consulaire diensten van Nederland en België, 1893-1903.; 431; 1 omslag
      - Stukken betreffende diverse aangelegenheden met betrekking tot de consulaire diensten van Nederland en België, 1900-1909.; 432; 1 omslag
      - Stukken betreffende aanvragen om Nederlandse consulaire vertegenwoordigingen op te richten te Charleroi, Esneux, Hasselt en Kortrijk, 1910-1914.; 433; 1 omslag
      - Stukken betreffende de districtsindeling van de ressorten van de vice-consulaten te Namen en Dinant, 1914.; 434; 1 omslag
      - Stukken betreffende de erkenning van Nederlandse consulaire vertegenwoordigers in België door de Duitse bezettingsautoriteiten, 1914-1917.; 435; 1 omslag
      - Stukken betreffende Nederlandse consulaire vertegenwoordigingen op bezet Duits grondgebied, 1918-1920.; 436; 1 omslag
      - Stukken betreffende de ressortsindeling van de consulaten te Leuven, Namen en Charleroi, 1919-1920.; 437; 1 omslag
      - Stukken betreffende bezoeken van een departementale bezuinigingscommissie aan het gezantschap en het consulaat-generaal te Brussel en het consulaat-generaal te Antwerpen, 1926.; 438; 1 omslag
      - Rapporten van de gezant inzake de consulaire ambtenaren in België, 1935-1940.; 439; 1 omslag
      - Stukken betreffende organisatie, personele bezetting en werkzaamheden van Nederlandse consulaire vertegenwoordigingen in België, 1888-1940.; 440-466; 27 pakken en omslagen
        - Antwerpen, 1888-1940., 440-444
          - 1888, 440
          - 1892-1908, 441
          - 1900-1902, 442
          - 1909-1915, 443
          - 1917-1940, 444
        - Brugge, 1890-1930, 445-447
          - 1890-1930, 445
          - 1896-1907, 446
          - 1907-1909, 447
        - Brussel, 1896-1940., 448-451
          - 1896, 448
          - 1897-1907, 449
          - 1909-1915, 450
          - 1911-1940, 451
        - Charleroi, 1912-1940., 452-453
          - 1912-1914, 452
          - 1917-1940, 453
        - Dinant, 1915-1919., 454
        - Gent, 1891-1940., 455-458
          - 1891-1907, 455
          - 1907, 456
          - 1907-1913, 457
          - 1919-1940, 458
        - Hasselt, 1919-1940., 459-460
          - 1919-1937, 459
          - 1938-1940, 460
        - Luik, 1898-1935., 461-463
          - 1898-1904, 461
          - 1910-1914, 462
          - 1914-1935, 463
        - Namen, 1908-1923., 464
        - Oostende, 1891-1938., 465-466
          - 1891-1906, 465
          - 1920-1938, 466
      - Stukken betreffende de organisatie, personele bezetting en werkzaamheden van het Nederlandse consulaat-generaal te Luxemburg, 1894-1936.; 467-471; 3 pakken en 2 omslagen
        - 1894-1909, 467
        - 1909-1922, 468
        - 1910-1914, 469
        - 1922-1928, 470
        - 1929-1936, 471
      - Stukken betreffende de organisatie, personele bezetting en werkzaamheden van Nederlandse consulaire vertegenwoordigingen in Belgisch Kongo, 1880-1939.; 472-474; 2 omslagen en 1 pak
        - Banana, 1890-1907., 472
        - Bulawayo, 1924-1929., 473
        - Leopoldville, 1911-1939., 474
      - Stukken betreffende de organisatie, personele bezetting en werkzaamheden van het Nederlandse consulaat te Rijssel, Frankrijk, 1918.; 475; 1 omslag
      - Stukken betreffende de eventuele oprichting van een Nederlandse consulaire vertegenwoordiging te Lobito Bay, Angola, 1930.; 476; 1 omslag
    - DECORATIES, D
      - Stukken betreffende diverse aangelegenheden met betrekking tot het verlenen van decoraties, 1888-1915.; 477-479; 3 pakken
        - 1888-1904, 477
        - 1903-1909, 478
        - 1909-1915, 479
      - Stukken betreffende voorschriften inzake de voordracht voor het verlenen van een decoratie, 1898-1905.; 480; 1 omslag
      - Stukken betreffende de toekenning van decoraties ter gelegenheid van 31 augustus, 1902-1913.; 481; 1 omslag
      - Stukken betreffende de toekenning van decoraties ter gelegenheid van koninklijke bezoeken, 1910-1935.; 482-485; 4 omslagen
        - bezoek koning Albert aan Nederland. 1910, 482
        - bezoek koningin Wilhelmina aan België. 1910-12, 483
        - bezoek groot-hertogin Maria Adelheid aan Nederland. 1914, 484
        - bezoek koningin Wilhelmina met prinses Juliana aan België. 1935, 485
      - Stukken betreffende het verlenen van decoraties aan koning Albert en gezant van der Staal van Piershil, 1910.; 486; 1 omslag
      - Stukken betreffende de toekenning van decoraties ter gelegenheid van tentoonstellingen, 1910-1914.; 487-488; 2 omslagen
        - Brussel. 1910, 487
        - Gent. 1913-1914, 488
      - Stukken betreffende het ter beschikking stellen van koninklijke medailles voor manifestaties, 1912-1913.; 489; 1 omslag
      - Stukken betreffende door het Nederlandse en het Belgische koninklijk huis verleende decoraties, 1922-1940.; 490-508; 19 pakken
        - 1922, 490
        - 1923, 491
        - 1924, 492
        - 1925, 493
        - 1926, 494
        - 1927, 495
        - 1928, 496
        - 1929, 497
        - 1930, 498
        - 1931, 499
        - 1932, 500
        - 1933, 501
        - 1934, 502
        - 1935, 503
        - 1936, 504
        - 1937, 505
        - 1938, 506
        - 1939, 507
        - 1940, 508
      - Stukken betreffende decoraties verleend aan Nederlandse en Belgische onderdanen, 1923-1937.; 509; 1 pak
      - Stukken betreffende verleende decoraties aan Vlaamse letterkundigen, 1935-1940.; 510; 1 pak
    - VORSTENHUIZEN, E
      - algemeen, E.1
        - Stukken betreffende voorschriften inzake de aanbieding van geschenken aan het Belgische en het Nederlandse koninklijk huis, 1880-1935.; 511; 1 omslag
        - Stukken betreffende het bezoek van de Duitse keizer Wilhelm II aan Brussel, 1910.; 512; 1 omslag
        - Stukken betreffende aangelegenheden met betrekking tot diverse vorstenhuizen, 1910-1913.; 513; 1 omslag
        - Stukken betreffende het bezoek van de Japanse kroonprins Hirohito aan Europa, 1921.; 514; 1 omslag
        - Stukken betreffende bezoeken van diverse vorstelijke personen aan België, 1921-1937.; 515; 1 pak
        - Stukken betreffende het bezoek van koning Haakon VII van Noorwegen aan Brussel, 1923.; 516; 1 omslag
        - Stukken betreffende het overlijden van prins Victor Napoleon Bonaparte te Brussel, 1926.; 517; 1 omslag
      - nederland, E.2
        - Stukken betreffende de troonsbestijging van koningin Wilhelmina, 1898.; 518; 1 pak
        - Stukken betreffende het voeren van het wapen van het Nederlandse koningshuis, 1906-1912.; 519; 1 omslag
        - Stukken betreffende bezoeken en reizen van koningin Wilhelmina, 1907-12.; 520-525; 1 pak en 5 omslagen
          - Zeeland. 1907, 520
          - Brussel, 1911., 521-524
            - 1911, 521
            - "receptie" 1911, 522
            - "kaarten voor broodhuis" 1911, 523
            - "trottoirkaarten" 1911, 524
          - Parijs. 1912, 525
        - Stukken betreffende reizen en bezoeken van prins Hendrik, 1910-1934.; 526-530; 5 omslagen
          - Brussel. 1910, 526
          - Hertogenwald. 1912, 527
          - Gent. 1913, 528
          - België. 1932, 529
          - Belgisch hof. 1934, 530
        - Stukken betreffende het bezoek van koningin Wilhelmina en prinses Juliana aan Brussel en het Belgisch hof, 1935.; 531-532; 2 omslagen
          - Brussel. 1935, 531
          - Belgisch hof. 1935, 532
        - Stukken betreffende officiële bezoeken van koningin Wilhelmina aan koning der Belgen Leopold III en vice-versa, 1938-1939.; 533; 1 pak
        - Stukken betreffende het overlijden van koningin-moeder Emma, 1934.; 534; 1 pak
        - Stukken betreffende het graf van Prins Philips-Willem van Oranje te Diest, 1934-1936.; 535; 1 omslag
        - Stukken betreffende de verloving van prinses Juliana met prins Bernhard, 1936.; 536; 1 pak
        - Stukken betreffende de verbouwing en sloop van het voormalige paleis van Nassau te Brussel, 1937.; 537; 1 omslag
      - belgië, E.3
        - Stukken betreffende het overlijden van koning Albert en de troonsbestijging van Leopold III, 1934.; 538; 1 omslag
        - Stukken betreffende het bezoek van koning Albert en koningin Elisabeth aan Nederland, 1910-11.; 539; 1 omslag
        - Stukken betreffende de reis van kroonprins Leopold, hertog van Brabant, naar Nederlands-Indië, 1928-1933.; 540; 1 omslag
        - Stukken betreffende het overlijden van koningin Astrid, 1935.; 541; 1 omslag
      - luxemburg, E.4
        - Stukken betreffende het bezoek van groot-hertogin Maria Adelheid aan Nederland, 1913-1914.; 542; 1 omslag
        - Stukken betreffende het bezoek van groot-hertogin Charlotte aan Nederland, 1930-1931.; 543; 1 omslag
        - Stukken betreffende de viering van het 20-jarig regeringsjubileum van groot-hertogin Charlotte en de viering van de 100-jarige onafhankelijkheid van Luxemburg, 1939.; 544; 1 omslag
    - VERDRAGEN EN CONVENTIES, F
      voor verdragen en conventies zie tevens de overige rubrieken.
      - vervallen, 545
      - Stukken betreffende diverse conventies waarbij België is aangesloten, 1907-1919.; 546-547; 2 omslagen
        - 1907-1909, 546
        - 1910-1919, 547
    - DIPLOMATIEKE DIENST, G
      - Minuut van een brief aan het Ministerie te 's-Gravenhage betreffende Belgische diplomaten, 1909.; 548; 1 stuk
      - Stukken betreffende de benoeming van H. Carton de Wiart tot Belgisch gezant bij de Nederlandse regering, 1919.; 549; 1 omslag
      - Brief aan het Ministerie te 's-Gravenhage betreffende het mogelijk vertrek van de Duitse zaakgelastigde uit België, doorslag met bijlage., 1921; 550; 1 stuk
      - Stukken betreffende agrementaanvragen van de Perzische gezant te Brussel in verband met zijn benoeming tot gezant bij de Nederlandse regering, 1922-1926.; 551; 1 omslag
      - Stukken betreffende de benoeming van J. baron Herry tot Belgisch gezant bij de Nederlandse regering, 1937-1938.; 552; 1 omslag
      - Stukken betreffende de benoeming van H. Nemry tot Belgisch gezant bij de Nederlandse regering, 1940.; 553; 1 omslag
    - JURIDISCHE ZAKEN, H
      - Stukken betreffende de hervorming van het internationaal zeerecht, 1871.; 554; 1 omslag
      - Stukken betreffende bepalingen inzake de aanleg van onderzeese telegraafkabels, 1885-1886.; 555; 1 omslag
      - Stukken betreffende de organisatie van maildiensten op zee, 1886-1889.; 556; 1 omslag
      - Stukken betreffende een conferentie ter vaststelling van de grens in de territoriale zee, 1894-1902.; 557; 1 pak
      - Stukken betreffende een zeerechtconferentie, 1905-1909.; 558; 1 pak
      - Stukken betreffende nalatenschappen van in België overleden Nederlanders, 1902-1940.; 559-560; 2 pakken
        - 1902-1928, 559
        - 1929-1940, 560
      - vervallen, 561
      - Stukken betreffende de vaststelling van het Nederlanderschap van de douarière Beelaerts van Blokland, 1914.; 562; 1 omslag
      - Stukken betreffende de nationaliteit van de inwoners van neutraal Moresnet (La Calamine), 1932-1938.; 563; 1 omslag
      - Stukken betreffende de "Societé Anonyme Belge de Navigation Fluviale", 1919-1931.; 564; 1 pak
      - Stukken betreffende het verdrag van 28 maart 1925 tussen Nederland en België inzake de ten uitvoerlegging van rechterlijke beslissingen, 1923-1939.; 565; 1 pak
      - Stukken betreffende eventuele verdragen en conferenties inzake verzachting van de gevolgen van oorlog, 1934-1940.; 566; 1 omslag
      - Stukken betreffende de Duitse huwelijkswetgeving en het "Haagse verdrag", 1935-1940.; 567; 1 omslag
    - NEDERLANDS-BELGISCHE GRENS, I
      voor de grens in het kanaal gent-terneuzen zie inv. nrs. 632 en 638, voor incidenten aan de grens zie inv. nr. 960.
      - Stukken betreffende het beheer over Belgisch-Nederlandse polders, 1874-1907.; 568-569; 2 omslagen
        - 1874-1884, 568
        - 1889-1907, 569
      - Stukken betreffende de herziening van de grens van de ondergemeenten Koewacht, Overslag, Meerbeke en Wachtebeke, 1876-1879.; 570; 1 omslag
      - Stukken betreffende de grensregeling Baarle-Nassau en Baarle-Hertog, 1881-1925.; 571-574; 1 pak en 3 omslagen
        - 1881-1892, 571
        - 1905-1913, 572
        - 1919-1920, 573
        - 1923-1925, 574
      - Stukken betreffende de grensaanwijzing tussen Putte en Beirendrecht, 1886-1888.; 575; 1 omslag
      - Stukken betreffende de bepaling van de grens tussen Putte en Santvliet, 1893.; 576; 1 omslag
      - Stukken betreffende verschillende grensregelingen, 1905.; 577; 1 omslag
      - Stukken betreffende de bepaling van de grens op de weg tussen Weert en Maaseyck, 1910-1911.; 578; 1 omslag
      - Stukken betreffende de herplaatsing van grenspalen, 1914-1922.; 579; 1 omslag
      - Stukken betreffende de jaarlijkse schouwing van grenspalen, 1915-1921.; 580; 1 omslag
      - Stukken betreffende graadmeting en waterpassing aan de Belgisch-Nederlandse grens, 1881-1885.; 581; 1 omslag
      - Stukken betreffende de electriciteitsvoorziening van Baarle-Hertog, (1924-1925)-1928.; 582; 1 omslag
      - Stukken betreffende moeilijkheden voor landbouwers bij het passeren van de grens met vee en werktuigen, 1933-1939.; 583; 1 omslag
      - Stukken betreffende de positie van Baarle-Hertog, 1935-1938.; 584; 1 omslag
      - Stukken betreffende zedenbederf in België aan de grens met Nederland in het bijzonder met betrekking tot de aldaar gelegen speelzalen, 1937-1939.; 585; 1 omslag
    - OPENBARE ORDE, GEZONDHEIDSZORG EN MILIEU, J
      - Stukken betreffende overeenkomsten met betrekking tot uitlevering van personen uit België naar Nederland, 1858-1895.; 586-589; 4 omslagen
        - 1858-1868, 586
        - 1862-1883, 587
        - 1875-1877, 588
        - 1888-1895, 589
      - Stukken betreffende de uitleveringszaak "Van Ingen en Herscheit", 1875-1876.; 590; 1 omslag
      - Stukken betreffende de aanhouding van het schip "de Phoenix", 1875-1879.; 590A; 1 omslag
      - Stukken betreffende uitleveringen uit Frankrijk naar Nederland via België, 1885-1889.; 591; 1 omslag
      - Stukken betreffende de gevangenneming van K.H. Schadt door de Britse overheid, 1902.; 592; 1 omslag
      - Register van visumverlening, 1919-1920.; 593; 1 deel
      - Stukken betreffende de signalering van E. Fimmen, 1923.; 594; 1 omslag
      - Stukken betreffende het uitwijken van Duitse joden naar België, 1933-1935.; 595; 1 omslag
      - Stukken betreffende naar België uitgeweken vluchtelingen uit Duitsland, 1937-1940.; 596; 1 omslag
      - Stukken betreffende de bescherming van het natuurgebied het Zwin, 1933-1940.; 597; 1 omslag
      - Ingekomen en doorslagen van uitgaande brieven betreffende een lezing van mr. P.G. van Tienhoven, voorzitter van de Vereniging tot Behoud van Natuurmonumenten in Nederland, 1934.; 598; 1 omslag.
      - Stukken betreffende een verdrag tussen België en Nederland inzake de uitoefening van de geneeskunde in de grensgemeenten, 1938-1940.; 599; 1 omslag
    - VERKEER, K
      - Stukken betreffende de tramlijnverbinding tussen Breskens en Maldegem, 1883-1887.; 600; 1 omslag
      - Stukken betreffende de tramlijnverbinding tussen Schoondijke en Eecloo, 1888-1889.; 601; 1 omslag
      - Stukken betreffende de aanleg van een keiweg tussen Baarle-Nassau en Meerle, 1894-1907.; 602; 1 omslag
      - Stukken betreffende de aanleg van een keiweg tussen Esschen en Rucphen, 1902-1905.; 603; 1 omslag
      - Stukken betreffende de tramlijnverbinding tussen Breskens en Knokke, 1909-1929.; 604; 1 omslag
      - Stukken betreffende de exploitatie van stoomtramlijnen in het Nederlands-Belgisch grensgebied, 1914-1919.; 605; 1 omslag
      - Stukken betreffende internationale luchtvaartconferenties te Brussel, 1922-1939.; 606; 1 pak
      - Stukken betreffende een overeenkomst tussen België en Nederland inzake personen en goederenvervoer per automobiel, 1937-1940.; 607; 1 omslag
    - SPOORWEGEN, L
      - Stukken betreffende de spoorwegen Terneuzen-Gent en Terneuzen-Mechelen, 1868-1936.; 608-610; 1 pak en 2 omslagen
        - 1868-1912, 608
        - 1902-1930, 609
        - 1922-1936, 610
      - Stukken betreffende het gemeenschappelijk gebruik door de Belgische en Nederlandse Spoorwegen van het station Esschen, 1880-1929.; 611-612; 2 pakken
        - 1880-1909, 611
        - 1909-1929, 612
      - Stukken betreffende de spoorweg Mainz-Brussel-Antwerpen, 1884-1887.; 613; 1 omslag
      - Stukken betreffende spoorwegconventies overeengekomen tussen Nederland en België, 1892-1903.; 614; 1 omslag
      - Stukken betreffende internationale spoorwegconferenties te Parijs en Bern, 1892-1908.; 615; 1 omslag
      - Stukken betreffende diverse aangelegenheden met betrekking tot de spoorwegen, 1899-1909.; 616-617; 2 omslagen
        - 1899, 616
        - 1908-1909, 617
      - Minuut van een brief aan het Ministerie te 's-Gravenhage betreffende de spoorwegen Leuven-Welkenraedt en Stavelot-Malmedy, 1903.; 618; 1 stuk
      - Stukken betreffende de naasting van de spoorweg Hasselt-Maaseyck, 1904.; 619; 1 omslag
      - Stukken betreffende de huur van het recht van exploitatie van spoorwegen in de Belgische enclaves in Nederland, 1905-1939.; 620; 1 omslag
      - Stukken betreffende de naasting van lijnen van de spoorwegmaatschappij West-Vlaanderen, 1907.; 621; 1 omslag
      - Stukken betreffende betaling door Nederland van de kosten voor medegebruik van het station Esschen en voor de exploitatie van gedeeltes van de spoorweg Tilburg-Turnhout die in de Belgische enclaves in Nederland gelegen zijn, 1925-1940.; 622; 1 pak
      - Stukken betreffende de spoorweg Tilburg-Baarle-Nassau-grens, 1934-1935.; 623; 1 omslag
      - Stukken betreffende de electrificatie van het baanvak Antwerpen-Amsterdam, 1937-1939.; 624; 1 omslag